臺灣高雄地方法院刑事判決　　　　　　 95年度訴緝字第223號
公　訴　人　臺灣高雄地方法院檢察署檢察官
被　　　告　丙○○
　　　　　　　　　　（現於臺灣高雄看守所觀察勒戒中）
上列被告因毒品危害防制條例等案件，經檢察官提起公訴（91年
度偵字第10738 號、第10739 號、第20151 號），本院判決如下
：
    主    文
丙○○連續轉讓第二級毒品，處有期徒刑壹年，扣案如附表一編
號1 至4 所示數量之毒品及空包裝袋，均沒收銷燬之。又連續轉
讓第三級毒品，處有期徒刑捌月，扣案如附表一編號6 所示之毒
品，均沒收。應執行有期徒刑壹年陸月，扣案如附表一編號1 至
4 所示之毒品均沒收銷燬之；編號6 所示之毒品，均沒收。
    事    實
一、丙○○明知第二級毒品ＭＤＭＡ（即亞甲雙氧甲基安非他命
    ，下稱ＭＤＭＡ）、大麻及第三級毒品Ｋ他命均係禁藥，竟
    基於轉讓上開毒品即禁藥之概括犯意，(1)先後於民國91年2
    、3 月間，在高雄市○○區○○路3 號甲○○家裡轉讓上開
    毒品ＭＤＭＡ、Ｋ他命、及大麻予甲○○施用各1 次，再於
    91 年5月20日凌晨，在高雄市○○區○○路與中華路口錢櫃
    ＫＴＶ包廂內，轉讓上開毒品ＭＤＭＡ、Ｋ他命予甲○○施
    用各1 次；(2)並於91年4 月初、4 月底、5 月初、5 月21日
    凌晨，在上開錢櫃ＫＴＶ內，連續轉讓上開毒品禁藥ＭＤＭ
    Ａ各1 顆、Ｋ他命予黃小恬施用各1 次，經檢察官指揮警方
    於同年5 月21日（起訴書誤植為12日）7 時30分許，在高雄
    市苓雅區○○○路27巷36號前之丁元福（已判決確定，詳下
    述）所駕駛車牌號碼ＹＺ-2300 號（起訴書誤植為ＹＥ-230
    0 號）自小客車內之駕駛座底下，為警當場查獲，扣得丁元
    福所持有之ＭＤＭＡ3 包共141 顆，另在車內丙○○所有黑
    色皮包內查獲供丙○○、甲○○施用之大麻菸9 支、部分供
    其轉讓、部分供其施用之Ｋ他命41顆、ＭＤＭＡ23顆，復於
    高雄市○○○路27巷36號5 樓之5 丙○○住處內，查獲部分
    供其轉讓、部分供其施用之Ｋ他命78顆（起訴書誤植為71顆
    ）、大麻1 包（驗後淨重1.47公克，空包裝重0.72公克）、
    沾粘大麻之捲菸器1 組、捲菸紙1 包、空膠囊8 百顆等物。
二、案經高雄市政府警察局移送臺灣高雄地方法院檢察署檢察官
    偵查起訴。
    理    由
壹、證據能力部分：
一、按被告以外之人於偵查中向檢察官所為之陳述，除顯有不可
    信之情況者外，得為證據，刑事訴訟法第159 條之1 第2項
    定有明文。本件證人甲○○曾於91年8 月28日在檢察官偵查
    中到庭具結證述，而依現階段刑事訴訟法規定，檢察官係代
    表國家偵查犯罪、實施公訴，依法有訊問被告、證人、鑑定
    人之權，而實務運作時，檢察官偵查中向被告以外之人所取
    得之陳述，原則上均能遵守法律規定，不致於違法或不當取
    供，故可信度極高，而其等向檢察官所為之言詞陳述，並無
    證據證明有何顯不可信之情況，且與本案待證事實相關，依
    刑事訴訟法第159 條之1 第2 項規定，認得為證據。
二、次就卷附證人丁元福、黃小恬、甲○○、丁○○先後於91年
    5 月21日、5 月22日、5 月30日警詢時所為之陳述，公訴人
    、被告於本院96年1 月18日審理程序，均表示對其證據能力
    無意見等語（參本院卷第79至81頁），且本院審酌該等書面
    陳述作成之情形，均已依刑事訴訟法第95條將法定應告知事
    項告知，並無任何違反法定程序或不當之情形，且其為本案
    查獲當時在場之關係人，與待證事實具有關聯性，且為證明
    犯罪事實之存否所必要，是其警詢陳述依刑事訴訟法第159
    條之5 第2 項規定，認有證據能力。
三、再卷附高雄醫學大學附設醫院所出具之檢驗報告書1 份，係
    上開醫院因本院之委託檢驗始行製作、出具，並非於例常業
    務過程中必然、接續不斷製作之紀錄文書或證明文書，尚與
    刑事訴訟法第159 條之4 第2 款規定不合。惟觀諸前開檢驗
    報告書之內容，係就扣案如附表所示之毒品、物品確經該院
    專業檢驗人員鑑定、檢驗為證明，並經上開醫院檢驗科簽名
    或蓋章出具，顯係醫院基於檢驗專業，就扣案如附表所示之
    毒品等物檢驗後始行製作，且本院就其鑑定之經過及結果，
    得隨時命鑑定人員到庭以言詞或書面說明，並由該醫院依醫
    療法第70條規定保存之資料與之相互核對，若有錯誤，甚易
    發現並糾正，且本院囑託上開醫院為鑑定，亦符合刑事訴訟
    法第208 條機構鑑定之本旨，綜上所述，上開檢驗報告書可
    信度甚高，屬於可信之特別情況下製作之文書，依刑事訴訟
    法第159 條之4 第3 款規定，認有證據能力。
四、又卷附之高雄市政府警察局刑警大隊搜索扣押筆錄、扣押物
    品目錄表、刑事案件證物採驗紀錄表、鑑驗通知書、丙○○
    之尿液採證代碼對照表、丁元福搜索扣押筆錄、尿液檢驗代
    碼表、車號YZ-2300 車籍作業系統查詢認可資料、法務部調
    查局鑑定通知書、臺灣高雄地方法院檢察署通訊監察書、91
    年12月20日勘驗筆錄、警政署刑事警察局刑鑑字第09103409
    30號函、丙○○指紋卡片、扣押物品清單、查獲毒品案照片
    共5 紙等資料之證據能力，均屬被告以外之人於審判外之書
    面陳述，公訴人、被告均於審判程序表示同意作為本案之證
    據等語（參本院96年1 月18日審判筆錄），本院審酌該等書
    面陳述作成之情形均屬正常，並無任何違反法定程序或不當
    之情形，且與待證事實有關聯性，認適當作為證據，依刑事
    訴訟法第159 條之5 第1 項規定，上開書面陳述均具有證據
    能力。
貳、實體部分：
一、訊據被告丙○○坦承上開事實(2)於91年4 月初、4 月底、5
    月初，在上開錢櫃ＫＴＶ內，連續轉讓上開毒品ＭＤＭＡ各
    1 顆、Ｋ他命予黃小恬施用3 次之事實；惟否認上開事實(1)
    轉讓上開毒品ＭＤＭＡ、大麻及Ｋ他命予甲○○施用，以及
    事實(2)於91年5 月21日凌晨，轉讓毒品ＭＤＭＡ1 顆及Ｋ他
    命予黃小恬施用1 次之犯行，辯稱：警方查扣如附表所示之
    毒品、物品，都是供伊自己施用毒品，伊並無販賣意圖，且
    沒有提供上開毒品給甲○○施用等語。惟查：
  (一)警方於被告所有之黑色皮包內查獲ＭＤＭＡ23顆，被告坦承
    為其所有，與另查獲丁元福所持有ＭＤＭＡ二包141 顆（總
    共164 顆）併送鑑定結果，確含有亞甲二氧基苯乙基胺（即
    亞甲雙氧甲基安非他命）ＭＤＭＡ成分之第二級毒品，有內
    政部警政署刑事警察局91年6 月13日刑鑑字第09101333252
    號鑑驗通知書乙份在卷可稽，並有上開物品扣案可憑，且經
    本院（91年度訴字第3242號）前於91年12月20日勘驗清點上
    開ＭＤＭＡ之數量無誤（其中ＭＤＭＡ因鑑定耗費20顆及2
    個半顆，如附表一編號1 所示，僅餘141 顆及4 個半顆），
    有勘驗筆錄1 份在卷可參。足見被查獲之藥丸確屬第二級毒
    品ＭＤＭＡ無訛。再編號2 、3 、4 （5） 所示之煙草（驗
    後淨重1.47公克，空包裝重0.72公克）、香煙9 支、大麻捲
    菸器1 組經檢驗結果，均含有第二級毒品大麻成分；而查扣
    編號6 所示之膠囊4 包各41顆、78顆（合計驗前119 顆，鑑
    驗耗費22顆，驗後剩餘97顆），送經檢驗結果，確含有第三
    級毒品Ｋ他命成分；又編號7 、8 所示之捲菸紙1 包、空膠
    囊8 百顆，則未檢出有毒品成分，有法務部調查局鑑定通知
    書、高雄醫學大學附設醫院檢驗報告各1 份附卷足憑。
  (二)就上開事實(1)，業經證人甲○○於警詢證稱：伊有施用過Ｍ
    ＤＭＡ及Ｋ他命等毒品，ＭＤＭＡ是以開水吞服，Ｋ他命則
    是以鼻子透過吸管（吸食器）吸食其粉末，大麻則是捲成小
    捲以吸菸方式吸食；（你所施用之ＭＤＭＡ、大麻及Ｋ他命
    等毒品由何人提供？）都是丙○○所提供；最後一次施用毒
    品是在5 月20日凌晨，施用地點是在錢櫃ＫＴＶ，施用Ｅ（
    即搖頭丸）與Ｋ（即Ｋ他命）等語（參警1 卷第24、25頁）
    ；並於偵查中具結證稱：丙○○免費給伊施用一次，那天約
    在今（91）年2 、3 月間在家裡拿給伊的等語明確，核與甲○○於本院具結證稱：伊於91年當時有施用毒品ＭＤＭＡ等
    語相符，且甲○○於本案查獲時採尿送驗有上開第二級毒品
    陽性反應，而經本院以91年度毒聲字第5647號裁定送觀察、
    勒戒，於91年10月11日執行完畢釋放在案，有台灣高等法院
    全國前案簡列表1 件附卷足參。甲○○雖於本院另證稱：當
    時沒有施用大麻、Ｋ他命，毒品ＭＤＭＡ是向朋友拿的，朋
    友名字忘記了，不是丙○○提供的等語，惟甲○○同次作證
    時亦證稱：當時是在錢櫃ＫＴＶ施用等語（參本院卷第73頁
    ），而本件被告、丁元福均供稱甲○○亦於91年5 月21日被
    查獲前一起至錢櫃ＫＴＶ之事實已明；另參諸被告丙○○於
    91 年12 月30日本院（91年度訴字第3242號）毒品案件審理
    時自白：伊承認有在上開地點轉讓上述毒品與甲○○等人施
    用，因不好拒絕她們，伊知道錯了等語明確（參本院同上卷
    第17 、18 頁）、證人丁元福上開證述，以及甲○○與被告
    丙○○前有男女朋友關係等情，甲○○於警詢證述顯較可信
    ，而其於本院上開證述顯不實在，核係事後迴護之詞，無法
    採信。是被告確有上開事實(1)之轉讓毒品ＭＤＭＡ、Ｋ他命
    共2 次、轉讓大麻1 次予甲○○之行為。
  (三)再被告就上開事實(2)於91年4 月初、4 月底、5 月初，在上
    開錢櫃ＫＴＶ內，連續3 次轉讓上開毒品ＭＤＭＡ各1 顆、
    Ｋ他命予黃小恬施用之事實，業據被告於警詢、檢察官偵訊
    及本院審理時坦承不諱，且有證人丁元福、甲○○於警詢、
    證人甲○○於檢察官偵訊時具結證述屬實，並有如附表一編
    號1 、5 所示之毒品扣案足堪佐證，是被告上開自白，核與
    卷內積極證據相符，堪予採信。至於被告亦有於91年5 月21
    日凌晨於上開錢櫃ＫＴＶ內轉讓上開毒品予黃小恬施用1 次
    之事實，業據證人丁元福於警詢證述：伊與黃小恬曾去錢櫃
    ＫＴＶ，丙○○曾拿出上開毒品給伊朋友施用，如果黃小恬
    要玩（即吞食ＭＤＭＡ、Ｋ他命），會向丙○○索取拿給她
    等語明確（參警1 卷第7 、8 頁），參諸其於本院本件轉讓
    毒品案件審理時供承：黃小恬是從桌上自己拿Ｋ他命，不是
    從伊手上拿的等語明確（參本院訴字3242號卷第28頁）；且
    黃小恬案發後經警查獲採尿送驗，結果亦呈上開毒品陽性反
    應，因而經本院以91年度毒聲字第4997號裁定送觀察、勒戒
    ，並於92年4 月14日執行完畢釋放，有台灣高等法院全國前
    案簡列表1 件附卷足參。是被告確有上開事實(2)之轉讓毒品
    ＭＤＭＡ、Ｋ他命予黃小恬施用共4 次之行為。
  (四)綜上所述，被告確有於事實(1)轉讓第二、三級毒品ＭＤＭＡ
    、大麻及Ｋ他命予甲○○，及於事實(2)轉讓第二、三級毒品
    ＭＤＭＡ、Ｋ他命予黃小恬之行為，事證明確，犯行堪以認
    定，應依法論科。
二、按行為後法律有變更者，適用行為時之法律，但行為後之法
    律有利於行為人者，適用最有利於行為人之法律，刑法第2
    條第1 項定有明文。被告本件行為後，刑法業於94年2 月2
    日經總統令修正公布，於95年7 月1 日正式施行，而比較新
    舊法時應就罪刑有關之共犯、未遂犯、想像競合犯、牽連犯
    、連續犯、結合犯，以及累犯加重、自首減輕暨其他法定加
    減原因（如身分加減）與加減例等一切情形，綜其全部罪刑
    之結果而為比較（最高法院95年5 月23日刑事庭第8 次會議
    決議參照）；經個別比較新舊法，就本案罪刑有關之連續犯
    、定應執行刑等情形，綜其全部結果整體比較後，認修正施
    行後之刑法規定並未較有利於行為人，是依前開說明，本案
    自應適用修正施行前刑法之規定而為處斷。
三、次按安非他命類、大麻、Ｋ他命迭經行政院衛生署於69年12
    月8 日、79年10月9 日列入禁藥管理，迄今尚屬禁藥，然87
    年5 月20日公布同月22日生效之毒品危害防制條例第2 條第
    2 項第2 、3 款已將ＭＤＭＡ、大麻列為第二級毒品、Ｋ他
    命列為第三級毒品，而毒品危害防制條例係為防制毒品之危
    害，維護國民身心健康所制定，為管制藥品管理條例之特別
    法，依藥事法第1 條但書規定：「但管制藥品管理條例有規
    定者，優先適用該條例之規定」，則管制藥品管理條例又為
    藥事法之特別法，故毒品危害防制條例為藥事法之特別規定
    ，關於轉讓第二級、第三級毒品行為，毒品危害防制條例第
    8 條第2 項、第3 項既有處罰之規定，自應優先於藥事法第
    83條第1 項規定而適用。
四、核被告丙○○所為，其各轉讓ＭＤＭＡ予甲○○、黃小恬施
    用、轉讓大麻予甲○○施用，係犯毒品危害防制條例第8 條
    第2 項之轉讓第二級毒品罪；其轉讓Ｋ他命予甲○○、黃小
    恬施用，係犯同條例第8 條第3 項之轉讓第三級毒品罪。本
    件檢察官起訴被告犯藥事法第83條第1 項之罪，尚有誤會，
    就此部分應變更檢察官起訴法條，依毒品危害防制條例第8
    條第2 項、第3 項，論以轉讓第二級、第三級毒品罪。被告
    上開轉讓第二毒品ＭＤＭＡ、大麻前持有之低度行為，為其
    轉讓之高度行為所吸收，不另論罪（持有第三級毒品部分不
    予論罪）。被告轉讓第二級毒品ＭＤＭＡ2 次，及轉讓大麻
    1 次予甲○○，而轉讓ＭＤＭＡ予黃小恬4 次，且轉讓第三
    級毒品Ｋ他命予甲○○2 次、予黃小恬4 次之犯行，均時間
    密接、犯罪構成要件相同，顯係基於概括犯意反覆為之，依
    修正施行前刑法第56條連續犯規定，應僅論以各一轉讓第二
    級毒品罪、轉讓第三級毒品罪，並均予加重其刑。被告所犯
    上開轉讓第二級毒品罪、第三級毒品罪，犯意各別，行為互
    殊、轉讓時地及對象亦有不同，應予分論併罰。又被告轉讓
    第二級毒品甲基安非他命及大麻之數量未逾10公克、轉讓第
    三級毒品之數量未逾10公克，自無庸依毒品危害防制條例第
    8 條第6 項規定加重其刑。爰審酌被告坦承施用毒品，而其
    年輕力壯，竟不事正途，貪圖一時玩樂，仍轉讓予朋友施用
    ，且查獲如附表一編號1 至4 所示之毒品之數量頗豐，經轉
    讓外流，將助長毒品氾濫，違反我國反毒禁毒之法律政策，
    犯後部分否認犯行，暨其素行、犯罪動機、手段等一切情狀
    ，酌情分別量處如主文所示之刑，並依法定其應執行之刑，
    以資懲儆。
五、沒收部分：
  (一)扣案如附表一編號1 第二級毒品ＭＤＭＡ3 包共164 顆（其
    中20顆及2 個半顆因送驗鑑定消耗用罄，剩餘141 顆及4個
    半顆）經檢驗結果，均有第二級毒品ＭＤＭＡ成分，而其中
    查獲當時ＭＤＭＡ2 包共141 顆為丁元福持有，且其所犯轉
    讓第二級毒品案件，業經台灣高等法院高雄分院92年度上訴
    字第1839號判決處刑，並已將驗餘其中140 顆宣告沒收確定
    在案，有上開判決書影本1 份在卷可參，是僅剩餘ＭＤＭＡ
    1 顆及4 個半顆（及包裝毒品ＭＤＭＡ之無法析離細末之空
    包裝袋3 只）；以及編號2 、3 、4 之大麻1 包（驗後淨重
    1.47公克，空包裝重0.72公克，另含沾粘毒品大麻無法完全
    析離之空包裝袋1 只）、大麻菸9 支、捲菸器上可經析離之
    毒品大麻，依毒品危害防制條例第18條第1 項前段規定，不
    問是否為犯人即被告所有，併應諭知沒收銷燬之。至因鑑驗
    所耗費之毒品，既已滅失，不予宣告沒收銷燬之。
  (二)再附表一編號6 所示之第三級毒品Ｋ他命膠囊4 包（合計驗
    前119 顆，驗後剩餘97顆），均為被告所有，部分供其施用
    ，而部分供其本件轉讓而持有犯罪所用（及已沾粘細微上揭
    毒品粉末無法析離之空包裝袋共4 只），既無法區分，且為
    同條例第2 條第2 項第3 款所管制，則屬違禁物，爰依刑法
    第38條第1 項第1 款規定，併應宣告均沒收之。
  (三)至編號5 、7 、8 之大麻捲菸器1 組（不含可經析離之毒品
    大麻）、捲菸紙1 包、空膠囊8 百顆，則分別為被告丙○○
    所有供其本身、甲○○及黃小恬施用毒品大麻（菸）、Ｋ他
    命所用之物，亦據被告供述甚詳，又無其他積極證據足認上
    開扣案之物與起訴之轉讓ＭＤＭＡ、大麻及Ｋ他命犯行有關
    ，就此宜由檢察官另依法處理，爰不另為沒收之宣告。
六、至公訴人另以：被告丙○○除上開論罪部分犯行外，並於95
    年2 、3 月間起至5 月間，多次在上開錢櫃ＫＴＶ內或其他
    處所，連續轉讓禁藥即毒品ＭＤＭＡ、大麻及Ｋ他命予甲○○、丁○○、綽號「小雅」、「小真」、「阿天」、「小龍
    」等人吸用，而於同年5 月21日7 時30分許，在上開事實欄
    所示之車輛、黑色皮包內，為警當場查獲並扣得如附表所示
    之毒品、物品，因認被告此部分涉犯明知為禁藥即第二、三
    級毒品而轉讓之罪嫌。
  (一)惟按犯罪事實，應依證據認定之，無證據不得認定其犯罪事
    實，刑事訴訟法第154 條第2 項定有明文。而刑事訴訟法上
    所謂認定犯罪事實之證據，係指足以認定被告確有犯罪行為
    之積極證據而言，該項證據自須適合於被告犯罪事實之認定
    ，始得採為斷罪資料。如未能發現相當證據，或證據不足以
    證明，自不能以推測或擬制之方法，以為裁判之基礎。又刑
    事訴訟上證明之資料，無論其為直接或間接證據，均須達於
    通常一般人均不致有所懷疑，而得確信其為真實之程度，始
    得據為有罪之認定，若關於被告是否犯罪之證明未能達此程
    度，而有合理性懷疑之存在，致使無法形成有罪之確信，根
    據「罪證有疑，利於被告」之證據法則，即不得遽為不利被
    告之認定，有最高法院29年上字第3105號、40年臺上字第86
    號、76年臺上字第4986號判例可資參照。
  (二)訊據被告否認有上開犯行，辯稱：大麻是伊自己施用的，伊
    沒有提供ＭＤＭＡ、大麻及Ｋ他命等毒品給甲○○、丁○○
    、綽號「小雅」、「小真」、「阿天」、「小龍」等5 人施
    用，是他們自己拿去施用的等語。本件公訴人認被告涉有上
    開轉讓第二、三級毒品罪嫌，無非以被告之自白、證人黃小
    恬、丁○○、甲○○之證述，並有搜索扣得如附表所示之毒
    品、物品等，資為論據。
  (三)經查：(1)就被告丙○○於91年2 、3 月間、91年5 月21 日
    轉讓毒品ＭＤＭＡ、Ｋ他命各2 次，及轉讓大麻予甲○○施
    用1 次之事實，已經本院認定如上開論罪部分，而證人甲○○除上開證述外，並無證述被告另有何轉讓毒品之行為，此
    外，並查無被告另有多次轉讓上開毒品與甲○○之積極證據
    。(2)證人丁○○於警詢證稱：查獲當時只是甲○○叫伊駕車
    載她去找丙○○，伊不曾向丙○○、丁元福、甲○○買過毒
    品，伊沒有施用ＭＤＭＡ、Ｋ他命等語（參警1 卷26、27頁
    ），並於本院具結證稱：丙○○沒有拿毒品給伊施用，伊查
    獲當時在車上，沒有施用毒品，伊經警採尿沒有毒品反應等
    語明確（參本院卷第77頁）；再參諸證人甲○○於警詢證稱
    ：丁○○有施用過ＭＤＭＡ、Ｋ他命，最後一次是和伊同一
    時地由伊提供一起施用等語（參警1 卷第24頁），並於本院
    具結證稱：之前沒有看過被告拿上開毒品給他人施用等語明
    確（參本院卷第74頁），而證人黃小恬警詢並無證述任何有
    關被告提供毒品予丁○○施用之情事，且丁○○經警採尿送
    驗結果，確無上開第二、三級毒品反應，有檢驗報告1 紙在
    卷足參，參核以觀，則被告所辯並未多次轉讓毒品大麻、Ｍ
    ＤＭＡ、Ｋ他命予甲○○、丁○○等情，堪認屬實。另上開
    扣案如附表一所示之毒品、物品，係部分供被告本身施用及
    部分供轉讓予甲○○、黃小恬等人所用，自不得僅以查獲當
    時丁○○坐在上開車輛上，即率認被告亦有轉讓上開毒品與
    丁○○之犯行。(3)又綽號「小雅」、「小真」、「阿天」、
    「小龍」之真實姓名、年籍資料均不詳，除被告自白外，並
    無其他積極證據可供佐證。
  (四)此外，復查無其他積極證據，足資證明有於起訴書所列時地
    為多次轉讓上開第二、三級毒品予甲○○、丁○○、上開「
    小雅」等人之犯意與犯行，就此部分自屬證據不足。惟檢察
    官起訴書亦認被告此部分犯行，與被告上開論罪部分之犯行
    間，有修正施行前刑法連續犯之裁判上一罪關係，爰不另為
    無罪之諭知，併此敘明。
七、同案被告丁元福所犯本件轉讓第二級毒品案件，業經台灣高
    等法院高雄分院以92年度上訴字第1839號判決，判處有期徒
    刑6 月，扣案之ＭＤＭＡ毒品140 顆沒收銷燬確定在案，附
    此敘明。
八、據上論斷，應依刑事訴訟法第299 條第1 項前段、第300 條
    ，毒品危害防制條第8 條第2 項、第3 項、第18條第1 項前
    段，刑法第11條、第2 條第1 項前段、第51條第5 款、第38
    條第1 項第1 款，修正前刑法第56條，判決如主文。
本案經檢察官乙○○到庭執行職務。
中　　華　　民　　國　　96　　年　　1 　　月　　31　　日
　                刑事第二庭  審判長法　官  邱永貴
                                    法  官  何佩陵
                                    法  官  李昆南
以上正本，係照原本作成，證明與原本無異。
如不服本判決，應於送達後10日內，向本院提出上訴狀。
中　　華　　民　　國　　96　　年　　1 　　月　　31　　日
                                    書記官  黃美玲
附錄：本判決論罪科刑法條：
毒品危害防制條例第8條第2項、第3項
轉讓第二級毒品者，處6月以上5年以下有期徒刑，得併科新臺幣
70萬元以下罰金。
轉讓第三級毒品者，處3 年以下有期徒刑，得併科新臺幣30萬元
以下罰金。
附表一：
┌──┬──────────┬─────┬──────────┬───────┐
│編號│應沒收物品名稱      │ 數量     │ 驗後數量、重量     │備    註      │
│    │                    │          │                    │              │
├──┼──────────┼─────┼──────────┼───────┤
│ 1  │第二級毒品ＭＤＭＡ及│3 包共164 │合併送驗耗費20顆及2 │剩餘1 顆及4 個│
│    │沾粘有上開毒品之空包│顆、空包裝│個半顆；剩餘141 顆及│半顆、空包裝袋│
│    │裝袋                │袋3 只    │4 個半顆。其中140 顆│（因與上開毒品│
│    │                    │          │部分，已經台灣高等法│無法完全析離）│
│    │                    │          │院高雄分院92年度上訴│，均應沒收銷燬│
│    │                    │          │字第1839號判決宣告沒│之。          │
│    │                    │          │收確定。            │              │
├──┼──────────┼─────┼──────────┼───────┤
│ 2  │第二級毒品大麻及沾粘│1 包      │驗後淨重1.47公克，空│大麻及空包裝袋│
│    │上開毒品之空包裝袋  │1 只      │包裝重0.72公克      │均應沒收銷燬之│
│    │                    │          │                    │              │
├──┼──────────┼─────┼──────────┼───────┤
│ 3  │大麻菸              │9 支      │經檢驗確含有第二級毒│均沒收銷燬之  │
│    │                    │          │品大麻成分          │              │
├──┼──────────┼─────┼──────────┼───────┤
│ 4  │捲菸器上沾粘可析離之│          │經檢驗確含有第二級毒│沾粘之大麻經析│
│    │大麻                │          │品大麻成分          │離後應沒收銷燬│
├──┼──────────┼─────┼──────────┼───────┤
│ 5  │捲菸器              │1組       │供施用大麻之用      │不予沒收      │
├──┼──────────┼─────┼──────────┼───────┤
│ 6  │第三級Ｋ他命及沾粘上│4包共119顆│合計驗後剩餘97顆；經│均沒收        │
│    │開毒品之空包裝袋    │4只       │檢驗含毒品Ｋ他命成分│              │
│    │                    │          │，屬違禁物          │              │
├──┼──────────┼─────┼──────────┼───────┤
│ 7  │捲菸紙              │1包       │未檢出毒品反應，供施│不予沒收      │
│    │                    │          │用大麻之用          │              │
├──┼──────────┼─────┼──────────┼───────┤
│ 8  │空膠囊              │800粒     │未檢出毒品反應，供施│均不予沒收    │
│    │                    │          │用Ｋ他命之用        │              │
└──┴──────────┴─────┴──────────┴───────┘
附表二：
┌──────┬─────────────┬─────────────┬───────┬────┐
│相關變更條文│行為時法（下稱舊法）之內容│裁判時法（下稱新法）之內容│比  較  理  由│備    註│
├──────┼─────────────┼─────────────┼───────┼────┤
│【罰金刑貨幣│依法律應處罰金、罰鍰者，就│中華民國94年1 月7 日法修正│刑法之貨幣單位│按現行法│
│單位之變更】│其原定數額得提高為2 倍至10│施行後，刑法分則編所定罰金│由「元（指銀元│規所定貨│
│罰金罰鍰提高│倍（刑法乃係定明10倍）。第│之貨幣單位為新臺幣。94年1 │）」變更為「新│幣單位折│
│標準條例第1 │1 條所定得提高倍數之規定，│月7 日刑法修正時，刑法分則│臺幣」，且刑法│算新臺幣│
│條前段、第5 │於本條例修正後制定之法律，│編未修正之條文定有罰金者，│分則之罰金數額│條例第2 │
│條→刑法施行│不適用之；本條例修正前公布│自94年1 月7 日刑法修正施行│，亦視該分則先│條之規定│
│法第1 條之1 │之法律，於本條例修正後修正│後，就其所定數額提高為30倍│前曾修正與否，│折算後等│
│第1 項、第2 │其罰金罰鍰數額或法律經全部│。但72年6 月26日至94年1 月│而分別提高3 倍│值，是新│
│項          │修正而其罰金罰鍰數額未予變│7 日新增或修正之條文，就其│或30倍。      │法並未較│
│            │更者，亦同。              │所定數額提高為3 倍。      │              │有利於被│
│            │                          │                          │              │告。    │
├──────┼─────────────┼─────────────┼───────┼────┤
│刑法第33條第│罰金：（銀元）1 元以上。  │罰金：新臺幣1,000 元以上，│罰金刑之下限，│舊法有利│
│5 款：罰金刑│                          │以百元計算之。            │由銀元10元（經│於被告  │
│下限變更    │                          │                          │提高）即新臺幣│        │
│            │                          │                          │30元，提高為新│        │
│            │                          │                          │臺幣1,000 元  │        │
├──────┼─────────────┼─────────────┼───────┼────┤
│【易科罰金折│犯最重本刑為5 年以下有期徒│犯最重本刑為5 年以下有期徒│易科罰金折算標│舊法有利│
│算標準變更】│刑以下之刑之罪，而受6 個月│刑以下之刑之罪，而受6 個月│準由銀元300 元│於被告  │
│修正前刑法第│以下有期徒刑或拘役之宣告…│以下有期徒刑或拘役之宣告者│即新臺幣900 元│        │
│41條  第1 項│得以（銀元，下同）1 元以上│，得以新臺幣1,000 元、    │，提高為以新臺│        │
│前段、修正前│3 元以下折算1 日，易科罰金│2,000 元或3,000 元折算1 日│幣1,000 元、  │        │
│罰金罰鍰提高│。依刑法第41條易科罰金…就│，易科罰金。              │2,000 元、3,00│        │
│標準條例第2 │其原定數額提高為100 倍折算│                          │0 元折算1 日  │        │
│條→現行刑法│1 日；法律所定罰金數額未依│                          │              │        │
│第41條第1 項│本條例提高倍數，或其處罰法│                          │              │        │
│前段        │條無罰金刑之規定者，亦同。│                          │              │        │
├──────┼─────────────┼─────────────┼───────┼────┤
│【連續犯之適│連續數行為而觸犯同一罪名者│廢止（刪除）              │修正後除接續犯│舊法有利│
│用】原刑法第│，以一罪論。但得加重其刑至│                          │、集合犯得認為│        │
│56條        │二分之一。                │                          │係實質上一罪者│        │
│            │                          │                          │外，應以數罪並│        │
│            │                          │                          │罰之。        │        │
├──────┼─────────────┼─────────────┼───────┼────┤
│【定應執行刑│宣告多數有期徒刑者，於各刑│宣告多數有期徒刑者，於各刑│修正後有期徒刑│舊法有利│
│變更】刑法第│中之最長期以上，各刑合併之│中之最長期以上，各刑合併之│合併定執行刑之│        │
│51條第5款   │刑期以下，定其刑期。但不得│刑期以下，定其刑期。但不得│最高度較重。  │        │
│            │逾20年。                  │逾30年。                  │              │        │
├──────┼─────────────┴─────────────┴───────┴────┤
│整體比較結果│舊法有利於被告                                                                  │
└──────┴────────────────────────────────────────┘
